臺灣高等法院臺南分院刑事裁定
　　　　　　　　　　　　　　　　　94年度交抗字第39號　Ａ
抗　告　人　甲○○
上列抗告人因違反道路交通管理處罰條例案件聲明異議，不服臺
灣臺南地方法院中華民國九十四年三月二十四日裁定（九十三年
度交聲更(一)字第八號）提起抗告，本院裁定如下：
    主  文
原裁定撤銷。
發回臺灣臺南地方法院。
    理  由
一、抗告意旨略以：
  (一)本案抗告人從九十二年十月三十日向原審提異議狀時，就從
    不提駕照背面蓋的記錄，因那是錯誤的記錄，抗告人在八十
    九年七月十四日那天沒有去辦記點吊扣，不知道什麼是記點
    吊扣，也沒有接到監理站的記點吊扣文件，抗告人八十九年
    七月十四日是去辦易處吊扣，並交付切結書、駕照，而選擇
    這天辦易處吊扣是根據原始的裁決書（二張訂在一起），其
    應到日期為八十九年七月五日，是有憑有據的，所以八十九
    年七月十四日所辦理的吊扣，應是易處吊扣。
  (二)而裁定書上所寫的：「惟係迄至九十二年十月二十日始經台
    南監理站掣開本件二紙裁決書」，這二張裁決書，是因當事
    人要換機車駕照，即辦理人員告知有汽車違規案件，需先處
    理方可換照，於是異議人聲明決定向地方法院提出異議狀，
    才由台南監理站臨時新製該二紙裁決書，這二紙裁決書與本
    案並無關係，與本案有關係的是原始的那二張（訂在一起的
    裁決書，應到日期為八十九年七月五日）。
  (三)八十九年七月十四日所辦的吊扣，本來就不是記點吊扣，而
    監理站卻錯誤地記錄為記點吊扣，監理站記錄為記點吊扣，
    但為什麼提不出任何要當事人記點吊扣的證據，包括：何日
    寄出？何時應辦理？當事人何時收到？辦理的內容如何？以
    何種名稱寄出等？
  (四)另裁定書所提到的第00000000號違規通知單，是異
    議人在辦理易處吊扣那天，辦理人員當面交付的，通知當事
    人，半年內違規記點六點，要參加講習，並作考試，當事人
    也都如期參加講習執行完畢。因本案於八十九年七月十四日
    確實已辦理易處吊扣，為此提起抗告，請撤銷嘉監南字第裁
    00－00000000號、嘉監南字第裁00－0000
    0000號云云。
二、查：
  (一)本件受處分人即抗告人甲○○於89年3月2日13時42分許及同
    年月4日13時35分許，駕駛車牌號碼U1-5953號自小客車，行
    經速限70公里之台一省道公路350公里路竹段、台一省道公
    路351公里路竹段時，分別為警以電腦雷達自動照相測速器
    測獲該輛自小客車之行車時速高達89公里、98公里，分別超
    速19公里、28公里，而違反道路速限管制規定之事實，有違
    規採證照片2張在卷可稽，且為抗告人所自承。從而，異議
    人分別有於前開時、地駕駛上開自小客車而行車速度超速之
    違規事實，即堪認定。
  (二)按所謂「易處吊扣」係指汽車所有人、駕駛人違反道路交通
    管理，經主管機關裁決後逾15日未向管轄地方法院聲明異議
    ，或其聲明異議經法院裁定確定，而不依裁決或裁定繳納罰
    鍰，按其罰鍰數額，易處吊扣汽車牌照或駕駛執照1個月至3
    個月 (道路交通管理處罰條例第65條第1項第3款參照); 而
    「記點吊扣」係汽車駕駛人有道路交交通管理處罰條例第40
    條第1項之情形者，除依原條款處罰鍰外，記違規點數一點
    ，道路交通管理處罰條例第65條第1項第3款及第40條第1項
    規定甚明。抗告人雖辯稱: 本案二件違規罰單，均已至台南
    監理站辦理易處吊扣手續，並已於89年8月13日吊扣完畢云
    云。惟查，依監理機關所檢送之抗告人汽車駕照吊扣銷歷史
    情況，分別有89年7月14日之【記點吊扣】、90年12月24日
    之【易處吊扣】及93年4月27日之【易處吊扣】各1次。而於
    90年12月24 日【易處吊扣】紀錄，係因車牌號碼UI-5953號
    自小客車，於88年10月11日17時26分許，經人駕駛有行車速
    度超過規定之最高時速之違規行為，而經警以高雄市政府警
    察局88高市警刑交相字第00000000號舉發違反道路交通管理
    事件通知單逕行舉發，嗣因該輛車牌號碼UI-5953號自小客
    車車主蔡仁正至高雄市交通事件裁決所，告知違規駕駛人為
    抗告人林烽然，高雄市交通事件裁決所隨即將第00000000號
    違規案移至嘉義區監理所台南監理站，該監理站於接獲移轉
    之違規案即重新將違規資料鍵入電腦，抗告人於90年12月24
    日到案辦理易處吊扣駕駛執照3個月手續 (吊扣起訖時間自
    90年12月24 日起至91年3月23日止)。復於93年4月27日之「
    易處吊扣」紀錄，係由於車牌號碼U1-5953號自小客車，於
    88年10月13 日17時27分許，經人駕駛行經高雄市○○路與
    惠里路口之設有燈光號誌管制之交岔路口時，有闖紅燈之違
    規情事，而經警以高雄市政府警察局88高市警刑交相字第
    00000000號舉發違反道路交通管理事件通知單逕行舉發，嗣
    因該輛車牌號碼UI一5953號自小客車車主蔡仁正於88年11月
    30日至高雄市交通事件裁決所，告知違規駕駛人為抗告人林
    烽然，高雄市交通事件裁決所隨即將第00000000號違規案移
    至嘉義區監理所台南監理玷，該監理站於接獲移轉之違規案
    即重新將違規資料鍵入電腦，抗告人於93年4月27日到案辦
    理易處吊扣駕駛執照3個月手續 (吊扣起訖時間自93年4月27
    日起至93年7月26日止)。又前開「記點吊扣」紀錄，則係因
    抗告人甲○○於88年10月11日 (超速)、88年10月13日 (闖
    紅燈)、89年 3月2日 (超速，即本件)及89年3月4日 (超速
    ，即本件)，違規記點共計已達6點，依道路交通管理處罰條
    第63條第3項前段規定，由台南監理站寄發第000000000號違
    規通知單，通知抗告人甲○○到案執行記點吊扣駕駛執照1
    個月手續 (吊扣起訖時間自89年7月14日起至89年8月13日止
    ) ，本次記點吊扣紀錄並有註記在抗告人甲○○駕駛執照背
    面之持照條件攔內。以上事實有: 交通部公路總局嘉義區監
    理所台南監理站92年12月29日嘉監南字第0920028829號函、
    甲○○之汽車駕駛執照正反面影本、逕行舉發案件自用車違
    規駕駛人資料申報書、本院92年交聲字第614號交通事件裁
    定、及交通部公路總局嘉義區監理所台南監理站嘉監南字第
    0940000064 號函暨汽車吊扣銷歷史情況、汽車記點查詢報
    表、違規查詢報表等在卷可憑。從而可知，本件即89年3月2
    日及89年3月4日超速違規行為，並無易處吊扣之記錄。
  (三)依交通部公路總局嘉義區監理所台南監理站函: 『二、經查
    本案並無易處吊扣之紀錄 (新增易處吊扣紀錄序1係93年4
    月6日南院慶刑通92交聲614號裁定之案件)。三、依道路交
    通管理處罰條例第63條第3項所述「汽車駕駛人在6個月內，
    違規記點共達6點以上者，吊扣駕駛執照1個月，．．」，經
    查駕駛人甲○○君自88年10月11日起至89年3月4日止記點達
    6點 (含本案違規記點2點在內)，本站依法掣開裁決書雙掛
    號寄達駕駛人，駕駛人於89年7月14日到站辦理記點吊扣且
    未對本案提出異議，則該記點吊扣處分並無違法之疑義存在
    。』，有交通部公路總局嘉義區監理所台南監理站嘉監南字
    第0940000064號函附卷可參。準此，可知該89年7月14日至
    同年8月13日之吊扣駕照紀錄，係因於半年內違規記點共記
    已達6點，處記點吊扣駕照1個月之處分，而本件即89年3月2
    日及89年3月4日超速違規行為，並無易處吊扣。
  (四)綜上所述，本件受處分人即抗告人分別於上揭時、地，駕駛
    前開自小客車，有行車速度超過規定最高時速之違規事實，
    均可認定，則移送機關即交通部公路總局嘉義區監理所台南
    監理站據此引用前開修正施行前之道路交通管理處罰條例第
    40條第1項、第63條第1項第1款等規定，並參酌修正施行前
    之違反道路交通管理事件統一裁罰標準表之相關內容，而分
    別裁處抗告人罰鍰2千1百元、及2千4百元，並各記點一點，
    於法並無不當。
  (六)有關各記違規點數1點部分，因該違規點數雖已在89年間連
    同其他二次違規之記點，而在6個月內累計達6點，業經台南
    監理站寄發第00000000號違規通知單，通知抗告人到案執行
    記點吊扣駕駛執照1個月完畢 (吊扣起訖時間自89年7月14日
    起至89年8月13日止)，而本件裁決書予以記點，究係已執行
    完畢之原處分，即該部分已執行完畢，或重復處罰，原法院
    雖函詢台南監理站，惟台南監理站並未明白答覆，應可予查
    明，原裁定將裁決書中記點部分撤銷，尚嫌率斷，原裁定又
    於主文中重復記載罰鍰，亦有未洽，抗告雖無理由，原裁定
    仍有可議，應由本院將原裁定撤銷，發回原法院，調查後另
    為適當處分。
三、依刑事訴訟法第四百十三條，裁定如主文。
中　　華　　民　　國　　94　　年　　6 　　月　　13　　日
                  刑事第三庭    審判長法　官  陳義仲
                                      法　官　宋明蒼
                                      法　官　楊子莊
以上正本證明與原本無異。
不得再抗告。
　　　　　　　　　　　　　　　　　　　書記官　王全龍
中　　華　　民　　國　　94　　年　　6 　　月　　17　　日
